臺灣高等法院刑事判決
109年度上訴字第3321號
上  訴  人  
即  被  告  丁于哲


選任辯護人  黃重鋼律師
            林詠嵐律師
上列上訴人即被告因違反藥事法等案件，不服臺灣臺北地方法院
109年度訴字第436號，中華民國109年7月29日第一審判決（起訴
案號：臺灣臺北地方檢察署109年度偵字第1577、1578、7038號
），提起上訴，本院判決如下：
    主  文
原判決撤銷。
甲○○犯藥事法第八十三條第二項前段之轉讓禁藥致人於死罪，處
有期徒刑貳年。緩刑伍年，並應於緩刑期間內，按期履行如附表
所示之條件。
扣案之含第二級毒品甲氧基甲基安非他命殘渣之黑色咖啡包殘渣
袋拾壹袋，沒收銷燬之。扣案之含愷他命殘渣之夾鏈袋貳包，沒
收之。
    事  實
一、甲○○明知甲氧基甲基安非他命（Methoxymethamamphetamine
    、MMA，下稱MMA，原名『對-甲氧基甲基安非他命』【para-me
    thoxymethamamphetamine、PMMA】）為毒品危害防制條例第
    2條第2項第2款所列之第二級毒品，並經行政院衛生署（現
    改制為衛生福利部）公告列為禁藥管理，愷他命則為毒品危
    害防制條例第2條第2項第3款所列之第三級毒品，亦屬第三
    級管制藥品，未經核准，擅自製造者，即屬藥事法第20條第
    1款所規定之偽藥，未經許可，均不得轉讓，且依其自身施
    用毒品之經驗，毒品咖啡包內毒品種類繁多複雜，客觀上可
    預見混合施用毒品過量，極易引發人體藥物中毒致中毒性休克
    死亡之結果，竟基於轉讓前開毒品、藥品之犯意，先於民國
    108年9月至11月間某不詳日、時，在臺北市○○區○○街00號峨
    眉停車場附近，以新臺幣（下同）2萬5,000元之價格，向真
    實姓名、年籍不詳綽號「大頭」之成年男子，購買含MMA、
    愷他命成分之毒品咖啡包20包及愷他命粉末（重量不詳）1
    包後，再於同年12月14日晚間10時許，攜帶前開含MMA、愷
    他命成分之毒品咖啡包15包及愷他命粉末1包，至臺北市○○
    區○○○路000號「台北戀館汽車旅館」（即和璞飯店股份有限
    公司）000號房入住，另聯繫廠商購買笑氣鋼瓶及氣球送往
    上開房間助興，再於同年月16日凌晨某時，以通訊軟體LINE邀
    約其女友凌于晴前往上開000號房間，凌于晴則邀其友人周家年
    於同日凌晨4時23分許一同抵達「台北戀館汽車旅館」000號
    房間，甲○○則將前述含MMA、愷他命成分之毒品咖啡包11袋
    及愷他命粉末1包放置在上開000號房間內桌上，無償提供凌
    于晴、周家年任意拿取施用，凌于晴遂以熱水沖泡方式，施
    用前述含MMA、愷他命成分之毒品咖啡包若干包，並以將愷
    他命粉末摻入捲菸再點燃吸食煙霧之方式，施用愷他命。嗣
    周家年於同日上午8、9時許，離開「台北戀館汽車旅館」返
    家後，甲○○復於同日不詳時間，以通訊軟體微信聯繫真實姓
    名、年籍不詳之男子，以6,000元之價格，向該不詳男子購
    買第三級毒品愷他命5小包。甲○○再透過凌于晴於同日不詳
    時間，以通訊軟體LINE邀約周家年前來陪伴時，要求不知情
    之周家年順路前往臺北市○○區○○○路0段某肉羹麵店，再由該
    不詳男子將愷他命5小包交由周家年於同日晚間7、8時許，
    持送至「台北戀館汽車旅館」，甲○○即將前開愷他命粉未倒
    至桌面上，供其自己及凌于晴、周家年任意拿取而將之摻入
    捲菸再點燃吸食煙霧之方式，施用愷他命，凌于晴另以熱水
    沖泡方式，同時施用前述含MMA、愷他命成分之毒品咖啡包3
    包。詎凌于晴於該日（12月16日）接續混合施用甲○○所提供
    之前開毒品過量後，出現自言自語、語無倫次、地上翻滾等異狀
    ，嗣並休克，甲○○旋對凌于晴施以CPR救治未果，遂委由周
    家年聯繫飯店櫃臺人員協助報案，救護人員於同日晚間11時
    37分許接獲通報後，於晚間11時43分許抵達上開000號房間
    ，乃將凌于晴送往三軍總醫院急救，惟凌于晴仍於翌（17）
    日凌晨1時29分許，因MMA及愷他命多重濫用藥物中毒導致中
    毒性休克而死亡。甲○○於警方到場後，在其轉讓前開毒品及
    禁藥、偽藥犯行尚未被有偵查犯罪職權之公務員發覺前，向
    處理之警員自首並接受裁判，始查悉上情，警方並經甲○○、
    周家年同意搜索，扣得含MMA、愷他命成分之黑色咖啡包殘
    渣袋11包（總毛重11.48公克，總淨重微量無法磅秤）、含
    愷他命殘渣之夾鏈袋2包（總毛重0.91公克，總淨重微量無
    法磅秤）、笑氣鋼瓶1支、供施用笑氣之氣球1包（內含18個
    氣球）等物。
二、案經凌于晴之母乙○○訴由臺北市政府警察局中山分局報告臺
    灣臺北地方檢察署檢察官偵查起訴。
    理  由
壹、證據能力：
    按被告以外之人於審判外之言詞或書面陳述，除法律有規定
    者外，不得作為證據。被告以外之人於審判外之陳述，雖不
    符同法第159條之1至第159條之4之規定，而經當事人於審判
    程式同意作為證據，法院審酌該言詞陳述或書面陳述作成時
    之情況，認為適當者，亦得為證據；當事人、代理人或辯護
    人於法院調查證據時，知有第159條第1項不得為證據之情形
    ，而未於言詞辯論終結前聲明異議者，視為有前項之同意，
    刑事訴訟法第159條第1項、第159條之5第1項、第2項分別定
    有明文。查本案下述據以認定上訴人即被告甲○○（下稱被告
    ）犯罪之供述證據，檢察官、被告及其辯護人於本院審理時
    均未爭執其證據能力，且迄於言詞辯論終結前均未聲明異議
    ，復經審酌該等言詞陳述或書面作成時之情況並無違法、不
    當或顯不可信之狀況，依刑事訴訟法第159條之5第2項之規
    定，均有證據能力；又本案認定事實之其餘非供述證據，並
    無證據證明係公務員違背法定程式所取得，依同法第158條
    之4反面解釋，亦均有證據能力，合先敘明。
貳、實體部分：
一、上揭事實，業據被告於本院審理時坦承不諱（見本院卷第73
    、100、110頁），並經證人周家年於警詢及偵訊時證述明確
    （見偵字第1577號卷第37-45、179-181、400-403頁），並
    有臺北市政府警察局中山分局大直派出所110報案紀錄單、
    三軍總醫院附設民眾診療服務處診斷證明書、臺北市政府消
    防局救護紀錄表、臺北市政府消防局救災救護指揮中心受理
    報案紀錄表在卷可按（見相字卷第76-80頁），復經臺灣臺
    北地方檢察署檢察官會同法醫師相驗及解剖被害人屍體確認
    無訛，製有勘（相）驗筆錄、解剖勘驗筆錄、檢驗報告書、
    法務部法醫研究所(108)醫鑑字第0000000000號解剖報告書
    暨鑑定報告書、相驗屍體證明書各1件及相驗暨解剖照片等
    在卷足憑（見相字卷第116、126、149-154、242-247、264
    、134-148、156-197頁），另有黑色咖啡包殘渣袋11袋、愷
    他命殘渣夾鏈袋2包扣案經送鑑驗後，確檢出PMMA及愷他命
    成分，此有扣案物照片及交通部民用航空局航空醫務中心10
    9年1月2日航藥鑑字第0000000號毒品鑑定書1件附卷可稽（
    見相字卷第84、86、87、199、200頁），足認被告上開任意
    性自白與事實相符，堪以採信。
二、被告雖曾於原審時否認有何轉讓禁藥、偽藥因而致人於死之
    犯行，辯稱：伊不知道被害人凌于晴（下稱被害人）會因而
    死掉云云。被告之辯護人則為被告辯護稱：被告對於被害人
    之死亡結果無預見可能，被害人對於禁藥之施用方法、次數
    、數量均有自己決定之意志及自由，被告對於被害人施用行
    為並未介入云云。惟查：
  ㈠按加重結果犯，以行為人對於加重結果之發生有預見之可能
    ，在客觀上能預見而主觀上不預見者為要件。此所謂「能預
    見」，係指客觀情形而言，與加害人本身主觀上有無預見之
    情形不同。倘加害人「主觀上」已有預見，而結果之發生又
    不違背其本意時，則屬刑法第13條第2項所規定間接故意之
    範疇，無復論以加重結果犯之餘地。而藥事法第83條第2項
    前段轉讓偽藥或禁藥致人於死罪，係對於犯轉讓偽藥或禁藥
    罪致發生死亡結果所規定之加重結果犯。故該罪之成立，行
    為人除對於轉讓偽藥或禁藥有犯意外，對於結果之發生「客
    觀上」能否預見、「主觀上」是否不預見，以及該項結果之
    發生有無違背其本意，均與行為人應負何種刑責之判斷攸關
    （最高法院105年度台上字第1467號判決意旨參照）。又行
    為人對於加重結果之發生有無可能預見，應依行為當時之客
    觀情狀，而非就行為人之主觀認識，以為判斷（最高法院95
    年度台上字第3392號、90年度台上字第6092號判決意旨參照
    ）。換言之，轉讓禁藥行為對加重結果（死亡）造成之危險
    ，如在具體個案上，基於自然科學之基礎，依一般生活經驗
    法則，其危險已達相當之程度，且與個別外在條件具有結合
    之必然性，客觀上已足以造成加重結果之發生，在刑法評價
    上有課以加重刑責之必要性，以充分保護人之身體、健康及
    生命法益。即轉讓行為與該外在條件，事後以客觀立場一體
    觀察，對於加重結果之發生已具有相當性及必然性，而非偶
    發事故，須加以刑事處罰，始能落實法益之保障，則該加重
    結果之發生，客觀上自非無預見可能性。
  ㈡毒品咖啡包通常摻有二種以上之毒品成分，且依目前毒品查
    緝實務，施用混合毒品之型態日益繁多，且因混合毒品之成
    分複雜，施用後所造成之危險性及致死率均高於施用單一種
    類者。又MMA、愷他命分別係毒品危害防制條例所公告列管
    之第二、三級毒品，該等毒品對於人體健康之危害至深且鉅
    ，均為政府所嚴令禁絕，倘自行濫用，已有可能戕害身心健
    康，苟未注意控制用量，更易因身體無法負荷毒品產生之毒
    性，致生死亡之風險，一般人在客觀通常觀念上，均得以預
    見倘自行濫用毒品咖啡包，甚而再與其他種類毒品混合施用
    ，苟未注意控制用量，極易致生高度之死亡風險。本件被告
    乃具有相當社會經驗之成年人，自承自10年前即開始施用毒
    咖啡包、愷他命等毒品（見偵字第1577號卷第33、34頁），
    即有多年施用毒品之經驗，對此亦無不具客觀預見可能之理
    。而證人周家年於偵訊中證稱：伊看到凌于晴有喝桌上3包
    咖啡包，凌于晴說要直接喝3包時伊有嚇到，不到20分鐘，
    伊發現凌于晴語無倫次、自言自語，從沙發滾到地上，再從
    地上滾到床邊等語（見偵字第1577號卷第402頁)；被告於原
    審時則供稱：伊之前有很多次與凌于晴一起施用毒品，都施
    用毒咖啡包、愷他命，凌于晴每次都吃1、2包，正常不可能
    吃到3包，身體應該不能負擔等語（見原審卷第92之1、92之
    2頁），亦徵被告對於被害人可能混合施用其轉讓之毒品過
    量，進而造成死亡結果等節，具客觀預見可能，然被告將含
    MMA、愷他命成分之毒品咖啡包11袋及愷他命粉末全數放在
    房間桌上，未加控管，使被害人得任意自行取得施用，致被
    害人於短時間內多次施用含有混合MMA、愷他命等多種毒品
    成分之毒品咖啡包及第三級毒品愷他命過量，造成多重濫用
    藥物中毒，終因毒品急性中毒休克而死亡，被告就其轉讓毒
    品咖啡包、愷他命之行為，因而致被害人死亡之加重結果，
    自應負刑事責任。
  ㈢按以強暴、脅迫、欺瞞或其他非法之方法使人施用第二、三
    級毒品者，毒品危害防制條例第6條第2、3項訂有罰責，是
    一般轉讓毒品犯行，即無需以前開非法方法使人為之為必要
    ，而係將毒品轉讓後由受讓人基於其自由意思決定施用，從
    而轉讓禁藥、偽藥致人於死之犯行，亦係為一般轉讓，並非
    以何強暴、脅迫、欺瞞或其他非法之方法使人施用，而係由
    受讓人自行決定施用，讓與人本即無需干涉、介入受讓人之
    用藥行為，倘讓與人有以強暴、脅迫、欺瞞或其他非法之方
    法為轉讓行為，即應逕適用前開毒品毒品危害防制條例第6
    條之規定，倘如辯護人於原審所稱：被害人對於禁藥之施用
    方法、次數、數量均有自己決定之意志及自由，被告並未介
    入，故不適用轉讓禁藥致死罪責云云，則前開一般轉讓毒品
    、藥物之規定豈為具文而無適用之餘地？本案雖係被害人自
    己決意施用上開偽、禁藥，且自行決定其施用方法、數量，
    被告未加干涉或介入，然被告一次將含MMA、愷他命成分之
    毒咖啡11包及愷他命粉末全數放置桌上供被害人任意取得施
    用，對於被害人之施用行為未加管控，又被害人因施用被告
    提供之藥物過量致死，與被告之轉讓藥物行為當具因果關係
    ，自該當轉讓偽、禁藥致死之罪責，是被告及其辯護人於原
    審辯稱：被告對於被害人之死亡結果無預見可能，被害人對
    於禁藥之施用方法、次數、數量均有自己決定之意志及自由
    ，被告對於被害人施用行為並未介入云云，洵不足採。
三、綜上所述，本案事證明確，被告犯行堪以認定，應依法論科
    。
四、論罪：
  ㈠按MMA（甲氧基甲基安非他命「Methoxymethamphetamin」）
    係毒品危害防制條例第2條第2項第2款所規定之第二級毒品
    ，不能非法持有及轉讓，又MMA雖係第二級毒品，但其亦屬
    於藥事法所稱之禁藥。而明知為禁藥而轉讓者，藥事法第83
    條亦定有處罰明文。故行為人明知為禁藥MMA而轉讓予他人
    者，其轉讓行為同時該當於毒品危害防制條例第8條第2項之
    轉讓第二級毒品罪及藥事法第83條第1項之轉讓禁藥罪，應
    屬法條競合，依重法優於輕法、後法優於前法等法理，擇一
    處斷。而藥事法第83條第1項係於93年4月21日修正公布，同
    年月23日施行（同條項嗣於104年12月2日修正而提高罰金刑
    之上限），相較於毒品危害防制條例第8條第2項規定，新修
    正之藥事法為後法；再藥事法第83條第1項轉讓禁藥之處罰
    （7年以下有期徒刑，得併科新臺幣5000萬元以下罰金），
    較毒品危害防制條例第8條第2項轉讓第二級毒品之處罰（6
    月以上5年以下有期徒刑，得併科新臺幣70萬元以下罰金）
    為重，是轉讓MMA之第二級毒品，除轉讓達淨重10公克以上
    ，或成年人對未成年人或明知為懷胎婦女而對之為轉讓行為
    ，分別依毒品危害防制條例第8條第6項、第9條規定加重其
    刑至二分之一，而應依該加重規定處罰外，應依藥事法第83
    條第1項之規定處罰（最高法院98年度台上字第6962號判決
    意旨參照）。本件被告提供數量不詳之MMA予被害人施用，
    尚無證據證明已達行政院依毒品危害防制條例第8條第6項頒
    定之「轉讓毒品加重其刑之數量標準」第2條第1項第2款規
    定之淨重10公克以上；且被害人非未成年人或懷胎之婦女，
    是被告所為，不符毒品危害防制條例第8條第6項、第9條加
    重其刑之規定，此部分自應優先適用藥事法之規定加以論處
    。
  ㈡次按愷他命成分固屬毒品危害防制條例第2條所規範之第三級
    毒品，然亦為管制藥品管理條例第3條所稱之第三級管制藥
    品，應屬藥品管理，其藥品類別為「須由醫師處方使用」，
    惟尚未列屬藥事法第22條第1項第1款所稱公告禁止製造、調
    劑、輸入、輸出、販賣或陳列之毒害藥品之禁藥。此外，藥
    品之製造或輸入或調劑，應依相關法令規定辦理，而經行政
    院衛生署核准登記之愷他命製劑，僅有針劑等情，業經行政
    院衛生署食品藥物管理局（現改制為衛生福利部食品藥事管
    理署）於99年3月19日以FDA消字第0990013233號、99年4月9
    日以FDA管字第0990016960號函釋明確。查目前實務上經行
    政院衛生福利部核准登記之愷他命製劑，僅單方注射一種，
    而被告轉讓之愷他命，均為粉末之形式，並無品名、製造廠
    商、仿單或藥品許可證字號等足以識別為合法製造之藥品，
    外觀上顯然可得知非屬中央衛生主管機關核准製造之藥品，
    復無其他積極證據足認係自國外非法走私輸入（如係未經主
    管機關核准而擅自輸入者則屬禁藥），是本件被告所轉讓之
    第三級毒品愷他命應為國內違法製造之偽藥無訛。轉讓愷他
    命之行為，同時該當毒品危害防制條例第8條第3項之轉讓第
    三級毒品罪及藥事法第83條第1項之轉讓偽藥罪，係屬法條
    競合，應依重法優於輕法、後法優於前法等法理，擇一處斷
    ，而依前述藥事法第83條第1項轉讓偽藥罪之法定刑較諸毒
    品危害防制條例第8條第3項轉讓第三級毒品罪之法定本刑為
    3年以下有期徒刑，得併科新臺幣30萬元以下罰金為重，縱
    令轉讓第三級毒品淨重達20公克以上，依毒品危害防制條例
    第8條第6項有加重其刑至二分之一之特別規定，而應依各該
    規定加重處罰之，惟相較之下，以藥事法第83條第1項之法
    定本刑較重，是依重法優於輕法適用之法理，亦應優先適用
    藥事法第83條第1項之轉讓偽藥罪處斷。
  ㈢被告轉讓禁藥MMA、偽藥愷他命供被害人、周家年施用，因而
    致被害人死亡，核其所為，係犯藥事法第83條第2項前段之
    轉讓偽、禁藥因而致人於死罪。被告轉讓禁藥MMA而持有MMA
    之行為，與轉讓行為同為實質上一罪之階段行為，本件高度
    之轉讓行為既已依法規競合原理適用藥事法處斷，依法律適
    用完整性之法理，其低度之持有MMA行為，自不能再行割裂
    適用毒品危害防制條例之規定論處（最高法院82年度台上字
    第4076號、第6613號判決要旨參照）。而藥事法並未處罰單
    純持有禁藥之行為，故就被告持有MMA之低度行為不另處罰
    （最高法院98年度台上字第5362號判決意旨參照），附此敘
    明。
  ㈣被告上開多次轉讓偽、禁藥之犯行，主觀上均係基於同一轉
    讓犯意所為，在密切接近之時間、相同之地點實施，侵害同
    一法益，各行為之獨立性極為薄弱，依一般社會健全觀念，
    難以強行分開，應視為數個舉動之接續施行，合為包括之一
    行為予以評價，較為合理，為接續犯而應僅論以一罪。又藥
    事法對轉讓偽、禁藥行為設有刑罰規定，旨在遏止偽、禁藥
    之擴散與氾濫，其犯行所侵害者為社會法益，而非個人法益
    ，則以一行為轉讓偽、禁藥予數人者，所侵害之法益即僅為
    一社會法益，而非數個個人法益，此與刑法第55條前段所稱
    一行為觸犯數罪名，係指一行為同時侵害數個相同或不同法
    益，而成立數個同一或不同罪名之情形，自屬有間（最高法
    院104年度台上字第540號判決意旨參照）。故被告以一接續
    行為轉讓偽、禁藥予被害人、周家年2人，自屬實質上一罪
    。
  ㈤又被告以一個轉讓行為，同時轉讓禁藥MMA、偽藥愷他命，為
    想像競合犯，應依刑法第55條之規定，從一重以轉讓禁藥致
    死罪處斷。
  ㈥被告於為被害人急救仍無反應後，請周家年聯絡飯店客服人
    員代為報案，業經證人周家年於原審證述明確（見原審卷第
    83頁），並有臺北市政府消防局救災救護指揮中心受理報案
    紀錄表1紙在卷為憑（見相字卷第80頁），臺北市政府警察
    局中山分局大直派出所警員前往及分局鑑識小隊前往現場時
    ，被告在場，並於有偵查犯罪職權之機關或公務員知悉其上
    開犯罪事實前，即自行向警員坦承轉讓毒咖啡及愷他命予被
    害人、周家年施用，被害人並因而死亡等情，則有臺北市政
    府警察局中山分局處理相驗案件初步調查報告暨報驗書、被
    告警詢筆錄在卷可考（見相字卷第1、2、13-17頁），足認
    被告係在其犯罪未發覺前，自行向該管公務員申告其犯罪事
    實而接受裁判；至於被告於審判中對其犯罪事實及成立之罪
    名有所主張或辯解，係屬被告辯護權之行使，尚不能否認其
    接受裁判之意，仍應認其對本件犯罪已有自首，爰依刑法第
    62條前段規定減輕其刑。
  ㈦按犯罪之情狀顯可憫恕，認科以最低度刑仍嫌過重者，得酌
    量減輕其刑，刑法第59條定有明文。而所謂之「犯罪之情狀
    可憫恕」，與同法第57條規定科刑時應審酌之一切情狀，並
    非有截然不同之領域，於裁判上酌減其刑時，應就犯罪一切
    情狀（包括第57條所列舉之10款事項），予以全盤考量，審
    酌其犯罪有無可憫恕之事由，即有無特殊之原因與環境，在
    客觀上足以引起一般同情，以及宣告法定低度刑，是否猶嫌
    過重等，以為判斷（最高法院95年度台上字第6157號判決要
    旨參照）。又藥事法第83條第2項前段之轉讓禁藥致人於死
    罪，其法定本刑為7年以上有期徒刑，本件被告有自首規定
    之適用，依刑法第62條前段規定減輕其刑後，法定最輕本刑
    仍達3年6月以上之有期徒刑，倘依其情狀處以相當之有期徒
    刑，即足以懲儆，並可達防衛社會之目的者，自非不可依客
    觀之犯行與主觀之惡性二者加以考量其情狀，是否有可憫恕
    之處，適用刑法第59條之規定酌量減輕其刑，期使個案裁判
    之量刑，能斟酌至當，符合比例原則。查被告與被害人原為
    男女朋友關係，被告與被害人間關係密切，本案係因被告與
    被害人於上開時、地，過量施用本件系爭毒品助興同樂，導
    致被害人死亡，而犯下本案，然其犯後當場已盡力救助被害
    人，嗣被害人雖仍發生死亡之結果，被告對此結果亦深表悔
    恨，且被告於原審時即與告訴人即被害人母親乙○○達成和解
    ，分擔支付被害人之喪葬費用20萬元，並自109年7月1日起
    至119年6月31日止，共10年期間，按月給付1萬元生活費予
    告訴人，有和解契約1紙在卷可參(見原審卷第105頁），迄
    今均有按期支付賠償金，亦據被告陳明在卷（見本院卷第11
    0頁），再斟酌告訴人於本院審理時已表示：我想請法院給
    被告從輕量刑，被告還有3個小孩要扶養等語（見本院卷第1
    10頁），綜此各情，本件倘對被告科以轉讓禁藥致人於死罪
    之法定最輕本刑，仍屬過重，在客觀上足以引起一般人之同
    情，而有情堪憫恕之情形，爰依刑法第59條規定酌減輕其刑
    ，並依法遞減之。
五、本院撤銷改判之理由：
　㈠原審對被告論罪科刑，固非無見，惟按刑事審判旨在實現刑
    罰權之分配正義，故法院對於有罪被告之科刑，應符合刑罰
    相當之原則，使輕重得宜，罰當其罪。經查，本件被告所犯
    ，應有刑法第59條酌減其刑規定之適用，已如上述，原審就
    此未為審酌適用，遽量處有期徒刑4年，尚嫌過重，而有未
    當。被告上訴意旨請求依刑法第59條減輕其刑並宣告緩刑，
    即非無理由，自應由本院將原判決予以撤銷改判。
  ㈡爰審酌被告明知偽藥、禁藥危害國人身心健康及社會秩序甚
    鉅，猶漠視法令禁制，恣意轉讓供他人施用作樂，助長偽、
    禁藥之擴散，並因提供大量之偽、禁藥供被害人施用而致被
    害人施用過量不治身亡，造成無可回復之損害，徒留被害人
    家屬難以彌平之傷痛，所為殊值非難，然被告前無論罪科刑
    之犯罪紀錄，有本被告前案紀錄表附卷為憑，素行尚稱良好
    ，並衡酌被告已與告訴人即被害人之母親達成和解，有和解
    契約書1紙在卷可查（見原審卷第105頁），其盡力彌補告訴
    人喪女之創傷並取得諒解，犯後態度尚稱良好，兼衡被告幫
    忙家中裱框之工作，月收入3萬元、離婚、育有3子、與父母
    及其子同住之生活狀況、高中肄業之智識程度、提供毒藥物
    同樂之犯罪動機、目的，放置桌上供人任意取用之手段等一
    切情狀，量處如主文第2項所示之刑，以示懲儆。
  ㈢緩刑宣告及所附條件：
    查被告前未曾因故意犯罪受有期徒刑以上刑之宣告，有本院
    被告前案紀錄表在卷可查，且被告已與告訴人達成和解，業
    如上述，又被告尚有3名小孩需其照顧撫養，經此偵審程序
    及刑之宣告，自當知所警惕，信無再犯之虞，本院認對其所
    宣告之刑以暫不執行為適當，爰諭知緩刑5年，以啟自新。
    又本院斟酌被告雖與告訴人成立和解，為免被告於受緩刑宣
    告後未能依約履行，爰依刑法第74條第2項第3款規定，同時
    諭知被告應於緩刑期內按期向告訴人支付如附表所示之金額
    。若被告不履行前揭條件及負擔，且情節重大足認原宣告之
    緩刑難收預期效果，而有執行刑罰之必要者，則依刑法第75
    條之1第1項第4款規定，得撤銷其緩刑宣告，併予敘明。
　㈣沒收：
  ⒈扣案之黑色咖啡包殘渣袋11袋，經送交通部民用航空局航空
    醫務中心以乙醇沖洗後，以氣相層析質譜儀法鑑驗，均檢出
    MMA及愷他命成分，其中MMA（原名「對-甲氧基甲基安非他
    命」）屬毒品危害防制條例之第二級毒品，此有交通部民用
    航空局航空醫務中心109年1月2日航藥鑑字第0000000號毒品
    鑑定書1件在卷可稽（見相字卷第199、200頁），而客觀上
    以現今所採行之鑑驗方式，無法將殘留於袋上之毒品殘渣與
    包裝袋本身完全析離，是該包裝袋連同內含之MMA殘渣，應
    整體視為第二級毒品，自應依毒品危害防條例第18條第1項
    前段規定，不問屬於犯罪行為人與否，均宣告沒收銷燬之。
  ⒉按違禁物，不問屬於犯罪行為人與否，沒收之，刑法第38條
    第1項定有明文。次按毒品危害防制條例第18條第1項前段之
    規定，應予沒收銷燬之毒品，以經查獲之第一、二級毒品為
    限。再該條例對於查獲之製造、運輸、販賣、意圖販賣而持
    有、以非法方法使人施用、引誘他人施用及轉讓之第三、四
    級毒品之沒收，並無特別規定，如其行為已構成犯罪，則該
    毒品即屬不受法律保護之違禁物，應回歸刑法之適用。扣案
    之含愷他命殘渣之夾鏈袋2包，經送交通部民用航空局航空
    醫務中心以乙醇沖洗後，以氣相層析質譜儀法鑑驗，檢出愷
    他命成分，亦有前揭鑑品鑑定書附卷可佐，自屬本案所查獲
    之違禁物，應依刑法第38條第1項之規定沒收之。
  ⒊至其餘扣案物笑氣鋼瓶１支、氣球１包（內含18只氣球）、IPH
    ONE8PLUS行動電話1支固均係被告所有、OPPO牌行動電話1支
    則係周家年所有，然均非屬違禁物品，復無證據證明與本案
    犯行相關，自無從宣告沒收，附此敘明。
據上論斷，應依刑事訴訟法第369條第1項前段、第364條、第299
條第1項前段，藥事法第83條第2項前段，毒品危害防制條例第18
條第1項前段，刑法第11條、第55條前段、第59條、第62條前段
、第74條第1項第1款、第2項第3款、第38條第1項，判決如主文
。
本案經檢察官楊冀華提起公訴，檢察官侯名皇到庭執行職務。
中　　華　　民　　國　　109 　年　　12　　月　　10　　日
                  刑事第一庭    審判長法　官  李釱任
                                      法　官  梁耀鑌
                                      法　官  崔玲琦
以上正本證明與原本無異。
如不服本判決，應於收受送達後20日內向本院提出上訴書狀，其
未敘述上訴之理由者並得於提起上訴後20日內向本院補提理由書
（均須按他造當事人之人數附繕本）「切勿逕送上級法院」。
                                      書記官  李政庭
中　　華　　民　　國　　109 　年　　12　　月　　10　　日

附表：
給付金額 對象 期間 每月新臺幣1萬元 乙○○ 自109年7月1日起至119年6月31日止，按月給付，共計10年。 
　
附錄：本案論罪科刑法條全文
藥事法第83條
明知為偽藥或禁藥，而販賣、供應、調劑、運送、寄藏、牙保、
轉讓或意圖販賣而陳列者，處7年以下有期徒刑，得併科新臺幣5
千萬元以下罰金。
犯前項之罪，因而致人於死者，處7年以上有期徒刑，得併科新
臺幣1億元以下罰金；致重傷者，處3年以上12年以下有期徒刑，
得併科新臺幣7千5百萬元以下罰金。
因過失犯第1項之罪者，處2年以下有期徒刑、拘役或科新臺幣5
百萬元以下罰金。
第1項之未遂犯罰之。